# 请教陈版：认定问题

提问人：gpqg 时间：2017-12-24 16:35:16
企业购买定期存款，期限为 1 年，企业中途不会提前取出。此时会计核算应该是通过银行存款核算吧，但是列报的时候应该放在其他非流动资产上反映，是么？ 如果企业仍将该定期存款放在货币资金里列报，是否就违反了分类认定？ 但是对于与期末账户余额相关的认定只有：存在 完整性 权利和义务 计价和分摊，没有分类认定这一说法，此时应该怎么理解这个情况？ 请陈版指教！

回答人：chenyiwei
确定一年内不会变现的定期存款应列报于“其他非流动资产”。如果继续在货币资金中列报，则违反了“列报与披露”认定。